臺灣嘉義地方法院民事判決
110年度嘉簡字第827號
原      告  張耀廣  
被      告  林俊賢  
上列當事人間請求損害賠償(交通)事件，本院於民國111年4月26
日言詞辯論終結，判決如下：
    主  文
被告應給付原告新台幣（以下同）20萬元，及自110年11月6日起
至清償日為止，按年息5％計算之利息。
訴訟費用由被告負擔。
本判決得假執行，但被告如以20萬元為原告預供擔保，得免為假
執行。
    事實及理由
一、被告經合法通知，未於言詞辯論期日到場，核無民事訴訟法
    第386 條各款所列情形，爰依原告之聲請，由其一造辯論而
    為判決。
二、原告主張：被告於飲用啤酒後於109年6月23日上午7時56分
    許，沿嘉76線公路，由東往西方向行駛，行經嘉義縣○○鄉○○
    村○○○00號前時，竟疏未注意，貿然駛入來車道，適有原告
    駕駛車牌號碼000-0000號自用小貨車，沿同路由對向駛來，
    閃避不及，2車發生擦撞，致原告受有左膝壓砸傷併髕韌帶
    斷裂等傷害，原告因此受有以下損害：①醫藥費用：22,500
    元、②看護費用：45,000元、③交通費部分：12,600元、④45
    日之工作損失：135,000元、⑤精神慰撫金8萬元、⑥車輛損失
    ：7,000元。爰依侵權行為之法律關係，請求被告負損害賠
    償責任等語。並聲明：被告應給付原告20萬元，及自刑事附
    帶民事訴訟起訴狀繕本送達之翌日起至清償日止，按週年利
    率5 ％計算之利息；願供擔保，請准宣告假執行。　 
三、被告未於言詞辯論期日到場，亦未提出準備書狀作任何聲明
    或陳述。　　
四、得心證之理由：
(一)原告主張上揭事實，業據本院依職權調閱本院110 年度嘉交
    簡字第 601號刑事案件卷宗核閱無訛，而被告已於相當時期
　　受合法通知，未於言詞辯論期日到場，亦未提出書狀作何聲
　  明或陳述，依民事訴訟法第436 條之23、第436 條第2 項、
　　第280 條第3 項準用第1 項規定，視同被告自認原告主張之
　　事實為真實，故被告應負損害賠償責任一節，堪予認定。
(二)又按不法侵害他人之身體或健康者，對於被害人因此喪失或
    減少勞動能力，或增加生活上之需要時，應負損害賠償責任
    ；不法侵害他人之身體、健康、名譽、自由、信用、隱私、
    貞操，或不法侵害其他人格法益而情節重大者，被害人雖非
    財產上之損害，亦得請求賠償相當之金額，民法第193條第1
    項、第195條第1項前段分別定有明文。經查：
　⒈醫療費用部分：原告主張因系爭傷害支出醫療費用13,723元
    乙情，業據提出嘉義基督教醫院診斷證明書及醫療費收據為
    證（見本院卷第33頁、第35至71頁），是原告請求被告賠償
    醫療費13,723元，洵屬有據。逾此範圍之請求，則應予以駁
    回。
　⒉看護費用部分：原告於109年6月23日急診住院，同日進行肌
    腱修復手術，109年6月29日出院，共住院7日，受傷後修他
    人照護1個月等節，有前開嘉義基督教醫院診斷證明書可稽
    又衡諸目前一般職業看護之收費為全日2,000元，原告應可
    請求看護費60,000元（計算式：2,000元×30＝60,000元），
    則原告此部僅請求45,000元看護費，乃屬合理，洵屬有據。
　⒊不能工作之損失部分：
　  原告此部請求45日不能工作之損失135,000元等語。惟原告
    主張每日工資3,000元乙節，未提出相關證據，況依原告之
    稅務電子閘門財產所得調件明細表記載，原告每年申報之薪
    資所得為24,000元(見禁閱卷)，故原告主張每日收入約3,00
    0元，尚難憑採，本件應以基本工資計算原告不能工作之損
    失。依前開嘉義基督教醫院診斷證明書記載，原告受傷後宜
    休養4個月，堪認原告此部僅請求45日不能工作之損失，均
    屬合理。依上，以基本工資核算原告45日之不能工作損失共
    為35,700元【計算式：109年基本工資每月23,800元45日＝3
    5,700元】，是原告得請求之不能工作損失應為35,700元，
    逾此部分之請求，則無理由。
  ⒋精神慰撫金部分：按被害人因身體、健康受侵害，致受有非
    財產上之損害者，雖亦得請求賠償，惟酌定精神慰撫金之多
    寡時，應斟酌被害人及加害人雙方之身分、資力、經濟狀況
    、加害程度、被害人所受痛苦及及其他各種情形，以核定相
    當之數額。本院審酌兩造教育程度、經濟能力、社會地位、
    系爭事故發生原因（參見系爭刑事案件卷宗及兩造財產所得
    調件明細資料），及原告所受傷害等一切情狀，認原告請求
    之精神慰撫金8萬元均屬適當，應予准許。
　⒌交通費部分：原告因系爭傷勢前往嘉義基督教醫院就醫共計1
    5次，有前開醫療費用收據可考，自原告位在嘉義縣民雄鄉
    西昌村竹子腳16之8住處前往嘉義基督教醫院來回車資約600
    元左右，有嘉義縣計程車客運商業同業公會覆函可稽（見本
    院卷第109頁），此部原告請求9,000元（計算式：600元×15
    ＝9,000元），亦屬有據，逾此範圍之請求，則應予駁回。
　⒍車輛損失部分：原告所有牌號AHW-0573號自用小貨車因系爭
    事故受損，已辦理報廢登記，而在事故發生前之價值為7,00
    0元，有交通部公路總局嘉義區監理所嘉義市監理站、嘉義
    市汽車商業同業公會函文及車輛鑑價書可查（見本院卷第29
    頁、第113至115頁），此部原告請求7,000元，亦應准許。
　⒎綜上，原告得請求賠償之金額為205,423元【計算式：醫療費
    13,723元＋看護費60,000元＋不能工作之損失35,700元＋精神
    慰撫金8萬元+交通費9,000元+車輛損失7,000元】，原告僅
    請求被告給付20萬元均屬有據，應予准許。 
五、綜上所述，原告依侵權行為損害賠償之法律關係，請求被告
    給付20萬元，及自起訴狀繕本送達翌日即110年11月6日起至
    清償日止，按週年利率百分之5計算之法定遲延利息，為有
    理由，應予准許。。
六、本件係依民事訴訟法第427條適用簡易程序所為被告敗訴之
    判決，依同法第389條第1項第3款規定，應依職權宣告假執
    行，並依同法第392條第2項規定，依職權宣告被告如預供擔
    保後，得免為假執行。
七、本件事證已臻明確，兩造其餘攻擊防禦方法及舉證，核與本
    判決之結果不生影響，爰不另為贅論，附此敘明。
八、訴訟費用負擔之依據：民事訴訟法第78條。
中　　華　　民　　國　　111 　年　　5 　　月　　10　　日
                         臺灣嘉義地方法院嘉義簡易庭
                                  法　官　陳思睿
以上正本係照原本作成。
如對本判決上訴，須於判決送達後20日內向本庭（嘉義市文化路
308之1號）提出上訴狀（均須按他造當事人之人數附繕本）。如
委任律師提起上訴者，應一併繳納上訴審裁判費。
中　　華　　民　　國　　111 　年　　5 　　月　　10　　日
                                  書記官  周瑞楠